臺灣板橋地方法院刑事判決　　　　　　　96年度易字第1411號
公　訴　人　臺灣板橋地方法院檢察署檢察官
被　　　告　乙○○
　　　　　　　　（因毒品案於臺灣新店戒治所強制戒治中）
　　　　　　甲○○
　　　　　　　　（另案於臺灣臺北監獄臺北分監執行中）
上列被告因竊盜案件，經檢察官提起公訴（96年度偵字第1321號
），本院以簡式審判程序審理，判決如下：
    主  文
乙○○共同犯逾越牆垣、夜間侵入有人居住之建築物竊盜罪，處
有期徒刑拾月。
甲○○共同犯逾越牆垣、夜間侵入有人居住之建築物竊盜罪，累
犯，處有期徒刑柒月。
    事實及理由
一、本件係依刑事訴訟法第273 條第1 項前段，依簡式審判程序
    審理判決，合先說明。
二、甲○○於民國92年間，因毒品案件，經臺灣苗栗地方法院以
    92年度訴字第112 號判決判處有期徒刑9 月確定，93年12月
    1 日縮刑期滿執行完畢，仍不知悔改，因與乙○○均遭元泰
    鋼鐵股份有限公司（下稱元泰公司）解僱而心生不滿，竟共
    同基於意圖為自己不法所有之犯意，於95年9 月30日，由乙
    ○○攀牆進入位於址設臺北縣土城市○○街10號之元泰公司
    工廠內，甲○○則在牆外把風接應，而共同竊取如附表編號
    1 所示數量之不銹鋼鐵材，得手後載運至位於臺北縣土城市
    ○○路125 號之1 之城林資源回收場，販售予不知情之資源
    回收業者李燈照（已經檢察官另為不起訴處分在案，下同）
    ；另乙○○復承前竊盜之接續犯意，於附表編號2 至6 所示
    時日，進入元泰公司工廠內竊取如附表編號2 至6 所示數量
    之不銹鋼鐵材，得手後再販售與前述之李燈照。嗣乙○○承
    前竊盜之接續犯意，於95年11月15日凌晨2 時20分（附表編
    號7 ）再次攀牆進入元泰公司工廠內，四處張望之際，適巧
    被元泰公司駐衛警謝照雄發現，並認出係離職員工乙○○，
    報警處理，循線查獲上情。案經元泰公司訴由臺北縣政府警
    察局土城分局移送檢察官偵查起訴。
三、本案證據：
(一)、被告乙○○、甲○○於警詢及偵查中、本院訊問中自白本件
    之全部犯行。
(二)、證人李燈照、謝照雄、丙○○等證述，證明被告2 人曾至城
    林資源回收場販售廢鐵；被告2 人均係元泰公司離職員工、
    元泰公司6 次遭竊、被告乙○○於95年11月15日進入元泰公
    司工廠內竊盜之事實。
四、核被告乙○○、甲○○所為，均係犯刑法第321 條第1 項第
    1 款、第2 款之逾越牆垣、夜間侵入有人居住之建築物竊盜
    罪；其等2 人間，就附表編號1 之犯行，有犯意聯絡暨行為
    分擔之相互聯繫關係，為共同正犯；另被告乙○○先後如附
    表所示之1 至7 之竊行，可認係於密切接近而非距離久遠之
    時間內，在同一地點所為，並係侵害同一告訴人之財產法益
    ，顯係基於竊盜之單一性犯意所為數個舉動，於法之認知上
    ，要係屬接續多次之單一竊盜犯行，為接續犯，僅應論以一
    罪。起訴意旨認被告乙○○、甲○○所為如附表編號1 部分
    犯行，係犯刑法第320 條第1 項竊盜罪嫌一節，經查起訴事
    實欄就該所犯已經敘述明確係為如上本院論罪之事實，則本
    件該部分所為起訴法條之記載，應認僅係誤載，逕予更正即
    可，無變更起訴法條之適用。另被告甲○○，有如起訴書所
    載前案，並經執行完畢，此有本院96年6 月25日列印之臺灣
    高等法院被告前案紀錄表在卷可按，是其於前案有期徒刑之
    執行完畢後，5 年以內故意再犯本件有期徒刑以上之罪，為
    累犯，應依刑法第47條第1 項規定加重其刑。爰分別審酌被
    告等素行（詳參前述紀錄表）、犯罪動機、手段、目的、所
    生危害暨所得財物之價值及犯罪後尚知坦承犯行之態度等一
    切情狀，酌情分別量處如主文所示之刑。
五、適用法條：
    刑事訴訟法第273 條之1 第1 項、第299 條第1 項前段、第
    310 條之2 、第454 條第2 項，刑法第28條、第321 條第1
    項第1 款、第2 款、第47條第1 項，判決如主文。
六、如不服本判決，得自收受送達之日起10日內向本院提出上訴
    狀（並附繕本）。
本案經檢察官王家春到庭執行職務。
中　　華　　民　　國　　96　　年　　6 　　月　　29　　日
                        刑事第2 庭法  官  黎錦福
上列正本證明與原本無異。
                                  書記官  蔡麗春
中　　華　　民　　國　　96　　年　　6 　　月　　29　　日
附錄本案論罪科刑法條全文：
中華民國刑法第321條
（加重竊盜罪）
犯竊盜罪而有左列情形之一者，處6 月以上、5 年以下有期徒刑
：
一  於夜間侵入住宅或有人居住之建築物、船艦或隱匿其內而犯
    之者。
二  毀越門扇、牆垣或其他安全設備而犯之者。
三  攜帶兇器而犯之者。
四  結夥三人以上而犯之者。
五  乘火災、水災或其他災害之際而犯之者。
六  在車站或埠頭而犯之者。
前項之未遂犯罰之。
附表：
  ┌──┬─────────────┬─────┬───────────────────┬───────┐
  │編號│       時       間        │數量（KG）│所   犯   法   條                     │行為人        │
  ├──┼─────────────┼─────┼───────────────────┼───────┤
  │ 1  │ 95年 9月30日晚間11時許   │約 200KG  │刑法第28條、第321 條第1 項第1款、第2款│乙○○、甲○○│
  ├──┼─────────────┼─────┼───────────────────┼───────┤
  │ 2  │ 95年10月4 日晚間11時許   │約400KG   │刑法第321 條第1 項第1 款、第2 款      │乙○○        │
  ├──┼─────────────┼─────┼───────────────────┼───────┤
  │ 3  │ 95年10月6 日晚間11時許   │約250KG   │刑法第321 條第1 項第1 款、第2 款      │同上          │
  ├──┼─────────────┼─────┼───────────────────┼───────┤
  │ 4  │ 95年11月5 日晚間11時許   │約300KG   │刑法第321 條第1 項第1 款、第2 款      │同上          │
　├──┼─────────────┼─────┼───────────────────┼───────┤
  │ 5  │ 95年11月8 日晚間11時許   │約180KG   │刑法第321 條第1 項第1 款、第2 款      │同上          │
  ├──┼─────────────┼─────┼───────────────────┼───────┤
  │ 6  │ 95年11月10日晚間11時許   │約80KG    │刑法第321 條第1 項第1 款、第2 款      │同上          │
  ├──┼─────────────┼─────┼───────────────────┼───────┤
  │ 7  │ 95年11月15日凌晨2時20分  │未遂      │刑法第321 條第2 項、第1 項第1 款、第2 │同上          │
  │    │                          │          │款                                    │              │
  └──┴─────────────┴─────┴───────────────────┴───────┘
